【裁判字號】    90,交上易,1480
【裁判日期】    900830
【裁判案由】    過失傷害
【裁判全文】
臺灣高等法院臺中分院刑事判決            民國九十年度交上易字第一四八○號
    上  訴  人
    即  被  告  甲○○
右上訴人因過失傷害案件，不服臺灣苗栗地方法院中華民國九十年五月廿五日第一審
判決(民國八十九年度交易字第九八號，起訴案號：臺灣苗栗地方法院檢察署民國八
十九年度偵字第二六三九號)，提起上訴，本院判決如左：
    主    文
原判決撤銷。
甲○○從事業務之人，因業務上之過失傷害人，累犯，處拘役貳拾日，如易科罰金，
以參佰元折算壹日。
    事    實
一、甲○○領有職業連結車駕照，為營業用曳引車司機，係以載運砂石為業，為從事
    業務之人，曾有傷害及違反槍砲彈藥刀械管制條例前科，最近一次為曾於民國八
    十六年十月三十日，因違反麻醉藥品管理條例案件，經台灣苗栗地方法院判處有
    期徒刑四月確定，甫於八十六年十二月八日經易科罰金執行完畢，竟猶不知悔改
    ，於八十九年六月九日，駕駛車牌號碼ＧＮ─九七九號曳引車載運砂石，由南往
    北（起訴書誤載為由北往南）從台中大甲欲至新竹南寮，迨於同日十四時三十分
    許，行駛至西濱快速道路北上八十六點五公里處（苗栗縣竹南鎮內）時，本應注
    意並能注意車前狀況，並隨時採取必要之安全措施，及汽車在雙向四車道行駛時
    ，除準備停車或臨時停車外，不得駛出路面邊線，或跨越兩條車道行駛，而依當
    時情形又無不能注意之情事，甲○○竟跨越路面邊線行駛，且未注意車前狀況，
    因閃避不及自後撞擊同方向因故障停於路肩，由乙○○所駕駛之車號Ｗ四─八六
    六七號自用小客車，致使乙○○受有頭部外傷及臉部擦傷、胸腰部挫傷等傷害。
二、案經乙○○訴由苗栗縣警察局竹南分局報請台灣苗栗地方法院檢察署檢察官偵查
    起訴。
    理     由
一、訊據被告甲○○，對於右揭時、地因煞車不及，致撞擊告訴人甲○○之自用小客
    車，並使之受有右揭傷害之事實坦承不諱，核與告訴人乙○○指訴之情節相符，
    並有道路交通事故調查報告表、診斷證明書及現場照片六幁附卷可證，雖被告辯
    稱，車禍之發生雙方均有過失，且現場為二線道，並非四線道云云。查車禍現場
    為四線道，並非二線道，此有道路交通事故調查報告表及現場照片附卷可證，又
    被害人之自用小客車，因故障停於路肩，被告駕駛大貨車跨越路面邊線，自後撞
    及被害之汽車，被害人並無過失，是被告之辯解，不足採信。
二、按汽車駕駛人在汽車行駛時，應注意車前狀況，並隨時採取必要之安全措施；另
    汽車在雙向四車道行駛時，除準備停車或臨時停車外，不得駛出路面邊線或跨越
    兩條車道行駛，道路交通安全規則第九十四條第三項、第九十八條第一項第五款
    分別定有明文。本件被告甲○○於右揭時地駕駛曳引車，途經肇事地段，本應注
    意上開規定，且依當時天候、路況又無不能注意之情形，竟疏於注意車前狀況，
    僅為超車而駛入路肩，致在上址肇事，使告訴人乙○○受有頭部外傷及臉部擦傷
    、胸腰部挫傷等之傷害，被告自應負過失責任，告訴人乙○○係因本件車禍而受
    傷，其與被告之過失行為間，有相當因果關係。從而，本件事證明證，被告右揭
    過失傷害犯行應堪認定，應予依法論科。
三、核被告甲○○所為，係犯刑法第二百八十四條第二項前段之業務過失傷害罪。被
    告曾於八十六年十月三十日，因違反麻醉藥品管理條例案件，經台灣苗栗地方法
    院判處有期徒刑四月確定，甫於八十六年十二月八日經易科罰金執行完畢，有臺
    灣高等法院檢察署刑案紀錄簡覆表一紙附卷可憑，其於有期徒刑執行完畢後，五
    年內再犯本件有期徒刑以上之罪，為累犯，應依刑法第四十七條規定加重其刑。
    原審以被告罪證明確，予以論罪科刑，原無不合，惟查被告係犯刑法第二百八十
    四條第二項前段之業務過失傷害罪，原判決誤認係犯同條第一項前段之普通過失
    傷害罪，尚有未洽，被告上訴意旨指雙方均有過失雖無理由，惟原判決既有上開
    可議之處，自屬不能維持，應由本院將原判決撤銷改判，爰審酌被告之素行，犯
    罪所生之損害，於本院審理時已與被害人成立民事和解等一切情狀，量處以拘役
    二十日，並諭知易科罰金之折算標準。
據上論斷，應依刑事訴訟法、第三百六十九條第一項前段、第三百六十四條、第二百
九十九條第一項前段，刑法第二百八十四條第二項前段、第四十七條、第四十一條第
一項前段，罰金罰鍰提高標準條例第一條前段、第二條，判決如主文。
本案經檢察官陳舜銘到庭執行職務。
中      華      民      國    九十      年      八      月     三十     日
                              臺灣高等法院臺中分院刑事第五庭
                                    審判長法  官  袁  從  楨
                                          法  官 姚  勳  昌
                                          法  官  胡  森  田
右正本證明與原本無異。
不得上訴。
                                          書記官  王  瑩  澤
中      華      民      國    九十    年      八       月     三十一   日
                                                                       Ａ


司法院資訊處製作；財團法人民間司法改革基金會備份。
